【裁判字號】    95,訴,2093
【裁判日期】    950630
【裁判案由】    毒品危害防制條例
【裁判全文】
臺灣高雄地方法院刑事判決              95年度訴字第2093號
公  訴  人  臺灣高雄地方法院檢察署檢察官
被      告  乙○○
                    之1
                    （現在台灣高雄女子監獄執行中）
上列被告因違反毒品危害防制條例案件，經檢察官提起公訴（臺
灣高雄地方檢察署95年度毒偵字第3614號），本院合議庭裁定由
受命法官獨任進行簡式審判程序，茲判決如下：
    主  文
乙○○連續施用第一級毒品，處有期徒刑捌月。又施用第二級毒
品，處有期徒刑參月。應執行有期徒刑拾月。
    事  實
一、乙○○前於民國89年間，因施用毒品案件，經本院以89年度
    毒聲字第7077號裁定送勒戒所觀察、勒戒後，因認有繼續施
    用毒品傾向，再經本院以90年度毒聲字第561 號裁定送強制
    戒治，嗣因無繼續執行強制戒治之必要，經本院以90年度毒
    聲字第4061號裁定停止戒治，所餘戒治期間交付保護管束，
    於91年1 月23日因保護管束期滿視為強制戒治執行完畢，並
    經臺灣高雄地方法院檢察署檢察官於91年3 月5 日以91年度
    戒毒偵字第197 號案件為不起訴處分確定。詎其仍不知戒絕
    毒癮，明知海洛因及甲基安非他命分別經公告列為毒品危害
    防制條例第2 條第2 項第1 款之第一級毒品及同條項第2 款
    之第二級毒品，不得非法持有、施用，復基於連續施用第一
    級毒品海洛因之概括犯意及施用第二級毒品甲基安非他命之
    犯意，於強制戒治執行完畢釋放後5 年內，分別：(一)自93年
    7 月間某日起迄95年3 月21日晚上7 、8 時許止，在高雄市
    ○○路與美術東三路口友人住處，以將海洛因摻水置入注射
    針筒注射體內之方式，連續施用第一級毒品海洛因多次，每
    隔2 至3 個月即施用1 次；(二)於95年3 月21日晚上8 時許，
    在其友人同上住處，以將甲基安非他命置入玻璃球內再以火
    燒烤以吸食煙霧之方式，施用第二級毒品甲基安非他命1 次
    。嗣於95年3 月21日晚上10時40分許，在高雄市鼓山區○○
    ○路與美術東三路口因另案遭通緝而為警查獲，經採集尿液
    送驗後，始知悉上情。
二、案經高雄市政府警察局鼓山分局報請臺灣高雄地方法院檢察
    署檢察官偵查起訴。
    理  由
一、按本件被告乙○○所犯係死刑、無期徒刑、最輕本刑為3 年
    以上有期徒刑以外之罪，其於準備程序就前揭被訴事實為有
    罪之陳述，經受命法官告知簡式審判程序之旨，並聽取其與
    公訴人之意見後，本院認無不得或不宜改依簡式審判程序進
    行之處，爰依刑事訴訟法第273 條之1 第1 項、第284 條之
    1 規定，裁定本件由受命法官獨任進行簡式審判程序，合先
    敘明。
二、訊據被告乙○○對於在上揭時、地，以上述方式連續施用第
    一級毒品海洛因多次及施用第二級毒品甲基安非他命1 次之
    事實均坦承不諱（本院卷第16、27、28頁參照），且查：
    (一)被告為警查獲時，於95年3 月21日晚上11時49分許所採集
      之尿液，經送驗結果，確呈嗎啡及甲基安非他命陽性反應
      ，有高雄市立凱旋醫院95年4 月30日報告編號A00000000
      號濫用藥物尿液檢驗報告暨尿液代碼姓名對照登記表各1
      紙附卷可稽（警卷第15、16頁參照）。是被告前揭自白與
      事實相符，應堪採為被告有罪之證據，則被告連續施用第
      一級毒品海洛因多次及施用第二級毒品甲基安非他命1 次
      之犯行，均堪認定。
    (二)被告前於89年間，因施用毒品案件，經本院以89年度毒聲
      字第7077號裁定送勒戒所觀察、勒戒後，因認有繼續施用
      毒品傾向，再經本院以90年度毒聲字第561 號裁定送強制
      戒治，嗣因無繼續執行強制戒治之必要，經本院以90年度
      毒聲字第4061號裁定停止戒治，所餘戒治期間交付保護管
      束，於91年1 月23日因保護管束期滿視為強制戒治執行完
      畢，並經臺灣高雄地方法院檢察署檢察官於91年3 月5 日
      以91年度戒毒偵字第197 號案件為不起訴處分確定之事實
      ，有臺灣高等法院被告前案紀錄表1 份在卷足參，其於前
      案強制戒治執行完畢釋放後，5 年內再犯本件施用毒品罪
      之事實，事證明確，應予依法論科。
三、查海洛因、安非他命分別係毒品危害防制條例第2 條第2 項
    所稱之第一級、第二級毒品，不得非法持有、施用。核被告
    所為，係犯毒品危害防制條例第10條第1 項之施用第一級毒
    品罪及同條第2 項之施用第二級毒品罪。其施用第一級、第
    二級毒品前，持有海洛因、甲基安非他命之低度行為，應為
    施用之高度行為所吸收，均不另論罪。又被告先後多次施用
    第一級毒品犯行，時間緊接，犯罪構成要件亦均相同，顯係
    基於概括犯意反覆為之，應依連續犯之規定論以一罪，並依
    刑法第56條加重其刑。而被告所犯上述二罪，犯意各別，行
    為互殊，應予分論併罰。爰審酌被告前因施用毒品案件經觀
    察、勒戒執行完畢釋放後，仍未能徹底戒絕毒品，復犯本案
    施用毒品罪，顯見其無戒毒悔改之意，惟念其施用毒品之次
    數、施用毒品乃自戕一己之身體健康，尚未對他人造成危害
    ，且犯後已坦承犯行，態度良好等一切情狀，各量處如主文
    所示之刑，並定其應執行之刑，以資懲戒。
據上論斷，應依刑事訴訟法第273 之1 第1 項、第284 條之1 、
第299 條第1 項前段，毒品危害防制條例第10條第1 項、第2 項
，刑法第11條、第56條、第51條第5 款，判決如主文。
本案經檢察官甲○○到庭執行職務。
中    華    民    國    95    年    6     月    30    日
                    刑事第四庭  法  官  陳振嘉
如不服本判決，應於判決送達後10日內，向本院提出上訴狀。
以上正本證明與原本無異。
中    華    民    國    95    年    6     月    30    日
                                書記官  顏宗貝
附錄本案判決論罪科刑法條：
毒品危害防制條例第10條
施用第一級毒品者，處6月以上5年以下有期徒刑。
施用第二級毒品者，處3年以下有期徒刑。


司法院資訊處製作；財團法人民間司法改革基金會備份。
